ГЕНЕРАЛОВ ДМИТРИЙ

QA Engineer/Инженер по тестированию



КОНТАКТЫ

+7 905 295-14-06

@Dim_psk

Занятость:

Полная занятость, полный день Переезд возможен Возможны командировки

generalovdmitriypsk@gmail.com

https://github.com/generalovdv

Гражданство:

Российская Федерация

ОПЫТ РАБОТЫ

Яндекс Практикум

10.2022 - 03.2023

Студент курса «Инженер по тестированию»

Тестировал веб-приложение Яндекс Маршруты

- Провел анализ требований
- Выполнил визуализацию требований с использованием mind map
- Составил блок-схему логики сервиса
- Разработал тестовую документацию (чек-листы, тест-кейсы) для проверки логики и верстки приложения. При разработке применил техники тест-дизайна (классы эквивалентности, граничные значения, таблица принятия решений, попарное тестирование)
- Выполнил кроссбраузерное и кроссплатформенное тестирование приложения
- Протестировал функционал реализованный только на фронтенде с помощью перехвата ответа бэкенда в Charles (ручное изменение ответа, rewrite, map local)
- Составил баг-репорты по результатам проведенных проверок в YouTrack Тестировал мобильное приложение Яндекс Метро
- Разработал чек-листы
- Выполнил тестирование обновлений
- Выполнил тестирование в эмуляторе с помощью Android Studio
- Составил отчет о тестировании

Тестировал REST-API Яндекс Прилавка

- Проанализировал требования в APIdoc и Swagger
- Разработал чек-листы и тест-кейсы для функционального тестирования
- Выполнил тестирование с использованием Postman (POST, GET, PUT, DELETE) в форматах JSON и XML
- Автоматизировал тест-кейсы с использованием Postman (POST-запрос, Run collection) Работал с базой данных
- Анализировал данные таблиц по ER-диаграмме
- Использовал Cygwin Terminal для составления запросов
- Составил запросы к БД (владею SELECT-запросами, функцией GROUP BY, JOIN, подзапросами и агрегатными функциями)



Яндекс 03.2022 — 04.2022

Младший специалист ручного тестирования

• Выполнял функциональное/GUI-тестирование/регрессионное тестирование вэб и мобильных приложений по готовым тест-кейсам (Яндекс Навигатор, Кинопоиск, Яндекс Музыка, Яндекс Погода, Яндекс Новости, Дзен)

• Составлял баг-репорты по результатам проверок

Полипласт 09.2007 — 12.2021

Карьерный путь: Октябрь 2016 - Декабрь 2021 Директор по производству; Октябрь 2013 - Октябрь 2016 Заместитель директора по производству; Июль 2010 - Октябрь 2013 Начальник отдела капитального строительства; Февраль 2009 - Июль 2010 Инженер-строитель; Сентябрь 2007 - Сентябрь 2009 Плотник

Основной функционал:

- Управление производством гальванического оборудования (единичное, мелкосерийное);
- Управление качеством, сроками и себестоимостью изделий / выполняемых работ;
- Работа с документацией (сметной, проектно-конструкторской, нормативно-технической, отчетной);

Ключевые результаты / проекты:

- Эффективная работа производства на предприятии, входящих в ТОП-3 своей отрасли;
- Построение с 0 системы планирования производства, автоматизация процессов на базе 1C:УПП;
- Реализация структурных изменений, позволивших повысить производительность труда, в т.ч.:
- * сокращение на 15% штатной численности рабочих без снижения выработки (500 млн. руб. /год);
- * оптимизация на 30% численности службы ГК благодаря автоматизации выпуска КД по проектам;
- * разделение и закрепление в НТД зон ответственности м/у цехами (итог прозрачность производства);
- Сертификация производства на соответствие требованиям СМК ISO 9001 (с 2016г.);

ОБРАЗОВАНИЕ

Псковский государственный университет, Псков, Высшее

2009

Инженерно-строительный, Промышленное и гражданское строительство

Псковский государственный университет, Псков, Высшее

2009

Управления и экономики, Менеджмент организации

КУРСЫ

Stepik 2022

Основы Java

Stepik 2022

Интерактивный тренажер по SQL

ЯЗЫКИ



НАВЫКИ

 Теория тестирования Тестирования 	ние веб-приложений
---	--------------------

Тестирование мобильных
 Функциональное тестирование приложений

● Нефункциональное тестирование ● Кроссбраузерное тестирование

Регрессионное тестирование
 Jira

HTML /CSSSQL

DevToolsJava

SeleniumPostman

CharlesGitHab

APIDBeaver

О СЕБЕ

После 15 лет работы на производстве, появилось желание реализовать себя в новой сфере, в контексте современного мира, цифровизации всех областей жизни, выбор пал на сферу информационных технологий. В процессе работы в производстве, обеспечение качества выпуска продукта было одним из основных направлений деятельности, в связи с чем, выбор был очевиден - область QA, инженер по тестированию.

Развиваю свои навыки на Stepik, смотрю каналы о тестировании на YouTube, читаю интересующие статьи на Хабре и ТГ, параллельно изучаю английский язык.

ХОББИ

Фитнес для здоровья, горные лыжи для души.